【裁判字號】    99,監,260
【裁判日期】    991213
【裁判案由】    准予處分受監護宣告人不動產
【裁判全文】
臺灣臺南地方法院家事裁定               99年度監字第260號
聲  請  人  劉明仁
上列當事人間聲請准予處分受監護人不動產事件，本院裁定如下
：
  主  文
許可聲請人劉明仁處分受監護人劉樹仁所有坐落桃園縣蘆竹鄉○
○段397地號土地（地目建，面積9929.96平方公尺，權利範圍
10000分之9）及其上同段46建號門牌號碼桃園縣蘆竹鄉○○村○
○○路169巷18號15樓之7建物（權利範圍全部）。
聲請程序費用新臺幣壹仟元由受監護人劉明旺負擔。
  理  由
一、按監護人對於受監護人之財產，非為受監護人之利益，不得
    使用、代為或同意處分。監護人為下列行為，非經法院許可
    ，不生效力：(一)代理受監護人購置或處分不動產。(二)代理受
    監護人，就供其居住之建築物或其基地出租、供他人使用或
    終止租賃。監護人不得以受監護人之財產為投資。但購買公
    債、國庫券、中央銀行儲蓄券、金融債券、可轉讓定期存單
    、金融機構承兌匯票或保證商業本票，不在此限，民法第11
    01條定有明文。
二、聲請人聲請意旨略以：受監護人劉樹仁（男，民國○○年○月
    ○○日生，身分證統一編號：Ｚ000000000號）於97年10月31日
    經臺灣臺北地方法院以97年度禁字第263號民事裁定宣告為
    禁治產人，而以本院98年度監字第14號選任聲請人劉明仁為
    受監護人劉樹仁之監護人，經本院以99年度監字第201號選
    任林宜慧為受監護宣告人劉樹仁之會同開具財產清冊之人。
    今聲請人為受監護人之利益，聲請法院准予處分受監護人所
    有坐落桃園縣蘆竹鄉○○段397地號土地（地目建，面積
    9929.96平方公尺，權利範圍10000分之9）及其上同段46建
    號門牌號碼桃園縣蘆竹鄉○○村○○○路169巷18號15樓之7
    建物（權利範圍全部），以便資產管理、支付療養費用，為
    此爰依民法第1100、1101條規定，聲請法院許可出售受監護
    人所有之上述土地等語，並檢附戶籍謄本、土地建物謄本、
    各項費用收據為證。
三、經查：
  (一)聲請人主張受監護人於前經臺灣臺北地方法院以97年度禁字
    第263號民事裁定宣告為禁治產人，而以本院98年度監字第
    14號選任聲請人劉明仁為受監護人劉樹仁之監護人，經本院
    以99年度監字第201號選任林宜慧為受監護宣告人劉樹仁之
    會同開具財產清冊之人等情，業據提出戶籍謄本為證，且經
    本院調閱相關裁定書與案卷核閱無誤，堪信為真。
  (二)聲請人另主張坐落桃園縣蘆竹鄉○○段397地號土地（地目
    建，面積9929.96平方公尺，權利範圍10000分之9）及其上
    同段46建號門牌號碼桃園縣蘆竹鄉○○村○○○路169巷18
    號15樓之7建物（權利範圍全部）為受監護人所有之事實，
    有聲請人提出土地建物登記謄本在卷為證，亦堪認定。
  (三)查受監護宣告人劉樹仁因腦出血致右側肢偏癱及失語症，於
    97年10月31日即已經臺灣臺北地方法院裁定宣告為禁治產人
    ，迄今已逾2年，其間所需花費之醫療、照顧、看護費用，
    確屬龐大，是為受監護人劉樹仁之利益，確有處分受監護人
    所有上開之不動產之必要。從而，依前揭法條規定意旨，聲
    請人即本件受監護人劉樹仁之監護人劉明仁聲請准予處分受
    監護人之不動產，核與受監護人之利益相符，聲請人本件聲
    請依法即無不合，應予准許。
四、末按非訟事件法稱關係人者，謂聲請人、相對人及其他利害
    關係人。而依法應由關係人負擔費用者，法院裁定命關係人
    負擔時，應一併確定其數額，非訟事件法第10條、第24條第
    1項分別定有明文。經核本件聲請事件，應徵之程序費用為
    新臺幣1,000元，依非訟事件法第106條第2項，本件聲請有
    理由，程序費用應由受監護人負擔，爰依前開規定，併予確
    定如主文第2項所示，附此敘明。
中    華    民    國    99    年    12    月    13    日
                     家事法庭  法   官  郭貞秀
以上正本係照原本作成
如對本裁定抗告須於裁定送達後10日內向本院提出抗告狀，並應
繳納抗告費新臺幣1,000元整。
中    華    民    國    99    年    12    月    13    日
                                書記官  鄭隆慶

司法院資訊處製作；財團法人民間司法改革基金會備份。
